

#### SOBRE MÍ

Soy alguien que se capacita constantemente y abierta a saber más. Estoy dispuesta a responder ante cualquier pedido de manera efectiva, junto a un rápido aprendizaje. Compañera y proactiva. Mi objetivo es poder desarrollar nuevas habilidades que me brinden abundante experiencia; para poder progresar, dar un giro a mi carrera; y con ellas, ser un aporte valioso en el área de IT.

#### COMPETENCIAS

Inglés(B2)

Visual Studio

Code

Git-GitHub

CSS, HTML, SCSS/SASS, Bootstrap,

JavaScript

Azure DevOps

Metodologías ágiles

Document

Object Model(DOM) Diseño,creación, ejecución de

casos de prueba

TestLink

Mantis

JIRA

Pruebas

funcionales y no

funcionales

SQL(SQLite)

Mobile testing

Game testing

### Carolina Alejandra Pena Astigarraga

Puestos a los que se postula: Tester QA manual Jr. - Desarrollo Web Frontend Jr.

Teléfono: 1144928350

Correo electrónico: caropena000@gmail.com

Ciudad: Pilar, Buenos Aires Fecha de nacimiento: 10/10/2001

LinkedIn: https://www.linkedin.com/in/carolina-pena-

astigarraga/

GitHub: <a href="https://github.com/caropenalt">https://github.com/caropenalt</a>

### Experiencia

SECRETARIA (2023 - actual)

Estudio Jurídico Martinelli y Asociados

- Atención al cliente.
- Elaboración de demandas (alimentos, despidos, daños y perjuicios, entre otros).
- Redacción de apertura a prueba(oficios).
- Clasificación y organización de documentos y archivos.

## INSTRUCTORA DE ARTES MARCIALES (2021 - actual)

Asociación Italiana de Socorros Mutuos de Pilar

- Enseñanza de artes marciales integrales.
- Trabajo en equipo.
- Descripción de las tareas desempeñadas.

#### Educación

# Carrera de Desarrollo Frontend React — Coderhouse (2024 - actual)

 Creación y desarrollo de sitios web funcionales utilizando HTML, CSS, JavaSript y React JS.